【裁判字號】    92,易,332
【裁判日期】    921031
【裁判案由】    竊盜
【裁判全文】
臺灣嘉義地方法院刑事判決                          九十二年度易字第三三二號
    公  訴  人  臺灣嘉義地方法院檢察署檢察官
    被      告  戊○○
右列被告因竊盜案件，經檢察官提起公訴（九十二年度偵字第四五０一號），本院裁
定依簡式審判程序審理後，判決如左：
    主  文
戊○○共同連續竊盜，累犯，處有期徒刑陸月，如易科罰金，以參佰元折算壹日。
    事  實
一、戊○○曾犯贓物罪（起訴書誤載為竊盜罪），經本院於民國八十八年十二月九日
    ，以八十八年度易字第九六五號判處有期徒刑五月確定，於九十一年一月二十五
    日（起訴書誤載為二十六日）執行完畢。詎仍不知悔改，復與孫世和（另案審理
    ）共同基於意圖為自己不法所有之概括犯意，於附表所示之時間、地點連續竊取
    乙○○等人如附表所示之財物。嗣於九十二年六月七日為丙○○發覺，報警處理
    而查獲。
二、案經丁○○、丙○○訴由嘉義縣警察局民雄分局報請臺灣嘉義地方法院檢察署檢
    察官偵查起訴。
    理  由
一、右揭事實，業據被告戊○○供承不諱，核與另案被告孫世和坦認等語一致，並與
    告訴人丁○○、丙○○、被害人甲○○、陳素英及證人陳秀梅、吳天助指述之情
    節相符；此外，復有飾金買入登記表及現場照片二幀在卷可稽，是被告自白與事
    實相符，事證明確，其上開犯行，洵堪認定。
二、核被告戊○○就附表編號一、三所為，係犯刑法第三百二十條第一項之竊盜罪；
    其就附表編號二所為，係犯刑法第三百零六條第一項之無故侵入他人住宅罪及同
    法第三百二十條第一項之竊盜罪，檢察官以被告就附表編號二所為，係犯刑法第
    三百零六條第一項之無故侵入他人住宅罪及第三百二十一條第一項第一款之加重
    竊盜罪，惟刑法第三百二十一條第一項第一款既以夜間侵入住宅為加重要件，則
    侵入行為已結合於所犯加重竊盜之罪質中，無再構成侵入住宅罪之理；且被告犯
    罪之時間係在九十二年六月三日下午四時十分許，係於日落前竊盜，有卷附之中
    央氣象局九十二年日出日沒時刻表一紙可稽，自應論以普通竊盜罪，另無故侵入
    住宅部分業經丁○○合法告訴，仍應依法論處；公訴意旨於此均有誤會，起訴法
    條應予變更。又其就附表編號一、二犯行與孫世和間有犯意聯絡及行為分擔，均
    為共同正犯。再被告先後三次竊盜犯行，時間緊接，所犯構成要件相同，顯係基
    於概括犯意而為，為連續犯，應依刑法第五十六條之規定論以一罪，並加重其刑
    ；另其所犯上開侵入住宅及連續竊盜二罪間，有方法結果之牽連關係，應從一重
    之連續竊盜罪處斷。再查被告戊○○曾犯贓物罪，經本院於八十八年十二月九日
    ，以八十八年度易字第九六五號判處有期徒刑五月確定，於九十一年一月二十五
    日執行完畢。此有臺灣嘉義地方法院檢察署刑案資料查註紀錄表及臺灣高等法院
    被告全國前案紀錄表各一紙在卷足憑，其於五年之內再犯本件為有期徒刑以上之
    罪，為累犯，應依刑法第四十七條之規定加重其刑，並遞加重之。爰審酌被告年
    輕力壯，不思循正途獲取財富，而侵害他人財產法益、所造成之損害、生活狀況
    及其犯後坦認犯行，態度尚佳等一切情狀，量處如主文所示之刑，並諭知易科罰
    金之折算標準，用資儆懲。
據上論斷，應依刑事訴訟法第二百九十九條第一項前段、第三百條，刑法第二十八條
、第五十六條、第三百二十條第一項、第三百零六條、第五十五條、第四十七條、第
四十一條第一項，罰金罰鍰提高標準條例第一條前段、第二項，判決如主文。
本案經檢察官古富祺到庭執行職務
中    華    民    國      九十二      年      十    月      三十一      日
                          臺灣嘉義地方法院刑事第一庭
                                法  官  陳  俞  婷
右正本證明與原本無異。
如不服本判決，應於判決送達後十日內向本院提出上訴狀( 應附繕本 )。告訴人或被
害人如對於本判決不服者，應具備理由請求檢察官上訴，其上訴期間之計算係以檢察
官收受判決正本之日期為準。
中    華    民    國      九十二      年      十    月      三十一      日
                                書記官  李  彩  娥
  附表
┌──┬──────┬───────┬───┬─────────────┐
│編號│犯罪時間    │犯罪地點      │被害人│犯罪手法                  │
├──┼──────┼───────┼───┼─────────────┤
│一  │九十二年六月│雲林縣大埤鄉嘉│甲○○│由戊○○在外把風，孫世和進│
│    │二日下午一時│興村一一七號（│      │入上址徒手竊取甲○○所有垂│
│    │許          │聖玄宮）      │      │掛在註生娘娘神像上之二面金│
│    │  │              │      │牌，七星娘娘神像上之一面金│
│    │            │              │      │牌，得手後轉賣與不知情之「│
│    │            │              │      │金福興銀樓」之負責人吳天助│
│    │            │              │      │。                        │
├──┼──────┼───────┼───┼─────────────┤
│二  │九十二年六月│嘉義縣溪口鄉坪│丁○○│由孫世和在外把風，戊○○侵│
│    │三日下午四時│頂村一鄰坪頂五│陳素英│入上址徒手竊取丁○○所有之│
│    │十分許      │號            │      │懸掛於神像上之金牌二面、銀│
│    │            │              │      │牌一面， 得手後轉賣與不知 │
│    │            │              │      │情之「金福興銀樓」之負責人│
│    │            │              │      │吳天助。                  │
├──┼──────┼───────┼───┼─────────────┤
│三  │九十二年六月│嘉義縣溪口鄉坪│丙○○│由戊○○假稱要向該處屋主借│
│    │四日晚間八時│頂村一鄰坪頂六│      │ＶＣＤ，進入該屋徒手竊取詹│
│    │許          │號            │      │龍昇家中懸掛神明身上金牌八│
│    │            │              │      │面，得 手後轉賣與不知情之 │
│    │            │              │      │「金福興銀樓」之負責人吳天│
│    │            │              │      │助。                      │
└──┴──────┴───────┴───┴─────────────┘
附錄法條
中華民國刑法第三百二十條
(普通竊盜罪、竊佔罪)
意圖為自己或第三人不法之所有，而竊取他人之動產者，為竊盜罪，處五
年以下有期徒刑、拘役或五百元以下罰金。
意圖為自己或第三人不法之利益，而竊佔他人之不動產者，依前項之規定
處斷。
前二項之未遂犯罰之。
中華民國刑法第三百零六條
(侵入住居罪)
無故侵入他人住宅、建築物或附連圍繞之土地或船艦者，處一年以下有期
徒刑、拘役或三百元以下罰金。
無故隱匿其內，或受退去之要求而仍留滯者，亦同。


司法院資訊處製作；財團法人民間司法改革基金會備份。
